臺灣基隆地方法院民事裁定  
111年度補字第483號
原      告  鄭雅文  
被      告  謝采蓉  


            鄭鈞薳  



上列當事人間請求遷讓房屋等事件，本院裁定如下：
    主    文
一、本件原告請求被告應將基隆市○○區○○路00號3樓之4房屋騰空
    返還原告部分之訴訟標的價額核定為新臺幣174萬元。
二、原告至遲於前項核定訴訟標的價額之裁定確定後5日內，向
    本院補繳第一審裁判費新臺幣1萬8,424元，如逾期不繳，即
    以裁定駁回其訴。　　
    理    由
壹、按提起民事訴訟者，應依同法第77條之13規定，繳納裁判費
    ，此均為必須具備之程式。而訴訟標的之價額，由法院核定
    。核定訴訟標的之價額，以起訴時之交易價額為準；無交易
    價額者，以原告就訴訟標的所有之利益為準。以一訴主張數
    項標的者，其價額合併計算之。惟以一訴附帶請求其孳息、
    損害賠償、違約金或費用者，不併算其價額。民事訴訟法第
    77條之1第1項、第2項、第77條之2第1項前段、第2項分別定
    有明文。又以租賃關係已經終止為原因，請求遷讓房屋之訴
    ，其訴訟標的之價額，應以房屋之價額為準；房屋所有人倘
    附帶請求給付相當於租金之不當得利，亦不得併算其價額（
    最高法院32年抗字第765號判例意旨參照）。
貳、本件原告起訴並未繳納裁判費，原告訴之聲明經確認分別為
    ：一、被告應將基隆市○○區○○路00號3樓之4房屋（下稱系爭
    房屋）全部騰空，遷讓返還予返還原告，並給付租金新臺幣
    （下同）1萬4,500元，及至民國111年7月1日起至騰空遷讓
    返還上開房屋之日止按月給付6萬2,500元之違約金。二、連
    帶追討違約金2萬2,500元，有原告起訴狀及本院111年8月1
    日公務電話紀錄表在卷可佐。揆諸前揭說明，原告聲明第一
    項前段係請求被告遷讓返還系爭房屋及給付所欠租金1萬4,5
    00元，係以一訴主張數項訴訟標的，其價額自應依民事訴訟
    法第77條之2第1項前段規定合併計算之；原告聲明第一項後
    段及聲明第二項，均係附帶請求違約金，故不併算價額。經
    查系爭房屋依照兩造約定每月之租金為1萬4,500元，依土地
    法第97條第1項：「城市地方房屋之租金，以不超過土地及
    其建築物申報總價年息百分之10為限。」之規定，以逆推知
    法推算，上開房屋應有174萬元之價值【計算式：1萬4,500
    元12月10%＝174萬元】。故聲明第一項前段，原告請求被
    告將系爭房屋騰空返還部分，核定訴訟標的價額應為174萬
    元，爰裁定如主文第一項所示。而原告聲明第一項前段，合
    併計算訴訟標的價額及金額為175萬4,500元【計算式：174
    萬元＋1萬4,500元＝175萬4,500元】。
參、按「因財產權而起訴，其訴訟標的之金額或價額在新台幣10
    萬元以下部分，徵收1,000元；逾10萬元至100萬元部分，每
    萬元徵收100元；逾100萬元至1,000萬元部分，每萬元徵收9
    0元」，民事訴訟法第77條之13定有明文。又依「臺灣高等
    法院民事訴訟、非訟事件、強制執行費用提高徵收數額標準
    」規定，訴訟標的之金額或價額逾十萬元部分，加徵原定數
    額十分之一。本件訴訟標的之價額核定為175萬4,500元，故
    應徵第一審裁判費1萬8,424元。
肆、當事人對於本院核定訴訟標的價額之裁定，得於10日內抗告
    ，原告至遲於本院前開核定訴訟標的價額之裁定確定後5日
    內，向本院補繳第一審裁判費1萬8,424元，爰裁定如主文第
    二項所示。
伍、依民事訴訟法第77條之1、第249條第1項但書規定，裁定如
    主文。

中　　華　　民　　國　　111 　年　　8 　　月　　 1　　日
                      民事庭法　官  王翠芬
一、如不服本裁定關於核定訴訟標的價額部分，應於送達後10日
    內向本院提出抗告狀，並繳納抗告費新臺幣1,000元，抗告
    於臺灣高等法院。
二、對本裁定主文第2項，不得抗告。　　　　　　　　　
中　　華　　民　　國　　111 　年　　8 　　月　　1 　　日
                            書記官  陳怡君